【裁判字號】    88,易,1451
【裁判日期】    890320
【裁判案由】    妨害公務等
【裁判全文】
臺灣嘉義地方法院刑事判決                        八十八年度易字第一四五一號
    公  訴  人  臺灣嘉義地方法院檢察署檢察官
    被      告  寅○○
                甲○○
                子○○
右列被告因妨害公務等案件，經檢察官提起公訴（八十八年度偵字第七九一六號、第
七九一七號），本院判決如左：
    主  文
寅○○、甲○○、子○○共同對於公務員依法執行職務時，施強暴，各處有期徒刑貳
月，如易科罰金，均以參佰元折算壹日。
寅○○、甲○○、子○○被訴傷害部分均公訴不受理。
    事  實
一、辛○○（另行審結）在嘉義市○○路二六一號經營「喝酒大學」ＰＵＢ，於民國
    （下同）八十八年十二月一日凌晨一時二十分許，因庚○○及數姓名不詳之友人
    在上開ＰＵＢ前與人發生鬥毆，並追入上開ＰＵＢ內毀損器物（此傷害及毀損部
    分均由警方調查中），經警前往處理，而將庚○○與辛○○帶回坐落嘉義市○○○路一一號之嘉義市警察局第一分局八掌派出所調查。嗣於同日凌晨二時三十分
    許，因辛○○獲知其ＰＵＢ再度遭人砸店，竟忿而基於傷害之犯意，在八掌派出
    所內持其所有之安全帽一頂毆打庚○○，寅○○、甲○○、子○○與丁○○、乙○○、癸○○、戊○○、壬○○（丁○○、乙○○、癸○○、戊○○、壬○○均
    另行審結）等八人見狀後亦與辛○○共同基於傷害之犯意聯絡，均衝入派出所內
    毆打庚○○，而當時在派出所內備勤之警員丙○○、丑○○、己○○及卯○○等
    四人見狀後，即前去加以制止及勸阻，詎辛○○、寅○○、甲○○、子○○、丁○○、乙○○、癸○○、戊○○及壬○○等九人均不聽制止，且竟另基於共同妨
    害公務之犯意聯絡，推擠並拉扯執行公務之警員丙○○、丑○○、己○○及卯○○，而均以此強暴之方法妨害警員依法執行職務。嗣經支援警力到場後始將寅○○、甲○○、子○○、辛○○、丁○○、乙○○、癸○○、戊○○及壬○○等九
    人當場逮捕，並扣得辛○○所有之安全帽一頂。
二、案經庚○○訴由嘉義市警察局第一分局報請臺灣嘉義地方法院檢察署檢察官偵查
    起訴。
    理  由
一、訊據被告寅○○、甲○○、子○○均矢口否認涉有上開犯行，均辯稱：其等並未
    不從警員丙○○、丑○○、己○○及卯○○之制止，而與同案被告辛○○、丁○○、乙○○、癸○○、戊○○及壬○○等人在警局內共同毆打告訴人庚○○，云
    云。然查：右揭犯罪事實業據被告寅○○、甲○○、子○○於偵查中坦認在卷（
    偵查卷第六頁背面、第七頁），核與同案被告辛○○、丁○○、乙○○、癸○○
    、戊○○及壬○○於偵查中所供情節相符（偵查卷第六頁背面、第七頁），並經
    證人己○○、丑○○、卯○○即嘉義市警察局第一分局八掌派出所警員於本院審
    理時證述屬實（本院卷第三五頁背面、第三六頁），被告寅○○、甲○○、子○○上開所辯，均係事後卸責之詞，不足採信，此外，並有嘉義市警察局第一分局
    八掌派出所現場照片九張附卷（警訊卷第五四頁至第五八頁）可稽，事證明確，
    被告寅○○、甲○○、子○○上開犯行，均堪認定。
二、核被告寅○○、甲○○、子○○所為，均係犯刑法第一百三十五條第一項之對於
    執行職務之公務員施以強暴罪。被告寅○○、甲○○、子○○與同案被告辛○○
    、丁○○、乙○○、癸○○、戊○○及壬○○間，就上開妨害公務犯行均有犯意
    聯絡及行為分擔，均為共同正犯。爰審酌被告寅○○、甲○○、子○○犯罪之動
    機、目的、手段、於嘉義市警察局第一分局八掌派出所內，共同毆打告訴人，經
    警勸阻不聽，並進而對執勤員警實施推擠及拉扯等強暴行為、係因告訴人與數姓
    名、年籍不詳之友人在被告辛○○所經營之上開「喝酒大學」ＰＵＢ前與人發生
    鬥毆，並追入上開「喝酒大學」ＰＵＢ內毀損器物，年輕氣盛，始憤而共同毆打
    告訴人、所生危害及犯後均飾詞狡辯，不知悔改之態度等一切情狀，各量處如主
    文所示之刑，並均諭知易科罰金之折算標準。
三、公訴意旨另以：被告寅○○、甲○○、子○○於八十八年十二月一日凌晨二時三
    十分許，因同案被告辛○○所經營之上開「喝酒大學」ＰＵＢ遭人砸毀，竟與同
    案被告辛○○、丁○○、乙○○、癸○○、戊○○及壬○○忿而基於共同普通傷
    害之犯意聯絡，在嘉義市警察局第一分局八掌派出所內共同毆打告訴人庚○○，
    ，致告訴人因此受有頭後部挫傷皮下腫、腹部挫傷、右手無名指挫傷皮下剝脫及
    右手腕部挫傷皮下腫等傷害，經告訴人訴請偵辦，因認被告寅○○、甲○○、子
    ○○就此均涉犯刑法第二百七十七條第一項之傷害罪嫌。按告訴乃論之罪，告訴
    人於第一審辯論終結前得撤回其告訴，又告訴經撤回者，應諭知不受理之判決，
    刑事訴訟法第二百三十八條第一項、第三百零三條第三款分別定有明文。經查：
    被告寅○○、甲○○、子○○與同案被告辛○○、丁○○、乙○○、癸○○、戊○○及壬○○於上開時、地，基於普通傷害之犯意聯絡，共同毆打告訴人，致告
    訴人受有上開傷害，公訴人認被告寅○○、甲○○、子○○就此均係犯刑法第二
    百七十七條第一項之傷害罪，依同法第二百八十七條前段之規定，須告訴乃論。
    茲因被告寅○○、甲○○、子○○均業與告訴人達成和解，並據告訴人於本院審
    理時具狀並當庭撤回告訴，此有撤回告訴狀一份附於本院卷（第五五頁）可考，
    揆諸首揭說明，爰依法就被告寅○○、甲○○、子○○被訴普通傷害部分，均諭
    知不受理之判決。
四、同案被告辛○○、丁○○、乙○○、癸○○、戊○○及壬○○均另行審結，附此
    敘明。
據上論斷，應依刑事訴訟法第二百九十九條第一項前段、第三百零三條第三款，刑法
第二十八條、第一百三十五條第一項、第四十一條，罰金罰鍰提高標準條例第一條前
段、第二條，判決如主文。
本案經檢察官林世芬到庭執行職務。
中      華      民      國    八十九    年      三      月     二十     日
                              臺灣嘉義地方法院刑事第一庭
                                          法  官  吳  麗  英
右正本證明與原本無異。
如不服本判決，應於判決送達後十日內向本院提出上訴狀( 應附繕本 )。
中      華      民      國    八十九    年      三      月     二十     日
                                          書記官  李  子  英
附錄本案論罪科刑法條：
刑法第一百三十五條：對於公務員依法執行職務時，施強暴脅迫者，處三年以下有期
                    徒刑、拘役或三百元以下罰金。
                    意圖使公務員執行一定之職務或妨害其依法執行一定之職務或
                    使公務員辭職而施強暴脅迫者亦同。
                    犯前二項之罪，因而致公務員於死者，處無期徒刑或七年以上
                    有期徒刑；致重傷者，處三年以上、十年以下有期徒刑。


司法院資訊處製作；財團法人民間司法改革基金會備份。
